【裁判字號】    97,訴,1075
【裁判日期】    971219
【裁判案由】    違反毒品危害防制條例
【裁判全文】
臺灣新竹地方法院刑事判決              97年度訴字第1075號
                                      97年度訴字第926號
公  訴  人  臺灣新竹地方法院檢察署檢察官
被      告  甲○○
上列被告因毒品危害防制條例案件，經檢察官提起公訴（97年度
毒偵字第1680號），及追加起訴（97年度毒偵字第1800號），本
院合議庭裁定適用簡式審判程序，合併判決如下：
    主  文
甲○○施用第一級毒品，累犯，處有期徒刑柒月；又施用第一級
毒品，累犯，處有期徒刑柒月。應執行有期徒刑壹年。
    事  實
一、
（一）甲○○前於民國95年間因竊盜案件，經本院以95年度竹簡
      字第562號簡易判決，判處有期徒刑6月確定，嗣經本院以
      96年度聲減字第39號裁定減刑為有期徒刑3月，並於97年1
      月16日縮刑期滿執行完畢。
（二）另於87年間，因施用毒品案件，經臺灣桃園地方法院以87
      年度毒聲字第2230號裁定送觀察、勒戒後，因認無繼續施
      用毒品之傾向，經臺灣新竹地方法院檢察署檢察官於87年
      11月13日釋放，並於87年11月6日以87年度偵字第15358號
      為不起訴處分確定。復於89年間因施用毒品案件，經本院
      以89年度毒聲字第1076號裁定送觀察、勒戒後，因認無繼
      續施用毒品之傾向，經臺灣新竹地方法院檢察署檢察官於
      89年7月6日釋放，並於同日以89年度毒偵緝字第498 號為
      不起訴處分確定。又於95年間因施用毒品案件，經本院以
      95年度毒聲字第421 號裁定送觀察、勒戒後，因認有繼續
      施用毒品之傾向，再經本院以96年度毒聲字第77號裁定令
      入戒治處所施以強制戒治。嗣因執行屆滿6 月，無繼續強
      制戒治之必要，而於96年12月25日停止戒治釋放出監而執
      行完畢，並經臺灣新竹地方法院檢察署檢察官於96年1月9
      日以97年度戒毒偵字第2號為不起訴處分確定。
（三）詎仍不知悔改，於上開強制戒治執行完畢5 年內，分別基
      於施用第一級毒品海洛因之犯意，先於97年7 月16日晚上
      某時，在臺中市○區○○路一段121號8樓之40室內（上開
      犯罪時、地，業經檢察官於本院準備程序當庭更正），以
      將海洛因摻礦泉水置於針筒內注射血管，施用第一級毒品
      海洛因1次，嗣經警於翌日即同年月17日下午6時50分許在
      臺中市○區○○路1段121號8 樓之40室查獲；復另於同年
      月21日下午3時許，在新竹市○○路東門市場2樓廁所內，
      以上開方式施用第一級毒品海洛因1次，旋即經警於當日
      下午3時許，在新竹市○○路東門市場2樓查獲。經警將其
      2 次親自採集之尿液送驗結果均呈嗎啡（海洛因人體代謝
      物）陽性反應而查悉上情。
二、案經新竹縣警察局竹北分局報告臺灣新竹地方法院檢察署檢
    察官偵查起訴，暨臺中市警察局第一分局報告臺灣臺中地方
    法院檢察署呈請臺灣高等法院檢察署檢察長核轉臺灣新竹地
    方法院檢察署檢察官偵查追加起訴。
    理  由
一、本件被告甲○○所犯施用第一級毒品罪，『非』死刑、無期
    徒刑、最輕本刑為3 年以上有期徒刑之罪，或高等法院管轄
    第一審之案件，被告於本院準備程序進行中，就被訴事實為
    有罪之陳述，經本院合議庭認合於刑事訴訟法第273條之1第
    1 項之規定，裁定適用簡式審判程序，合先敘明。
二、訊據被告對於前開施用第一級毒品海洛因之犯行，於本院準
    備程序及簡式審判程序時均坦承不諱，並有真實姓名代號對
    照表、濫用藥物檢驗報告各2份（見97年度毒偵字第1680 號
    偵卷第8至9頁、臺中市警察局第一分局刑案偵查卷宗第4至5
    頁），被告上開自白內容確與事實相符，堪足採信，本案事
    證已臻明確，被告上開犯行洵堪認定，自應依法予以論罪科
    刑。
三、論罪科刑
（一）按施用第一級毒品為犯罪行為，毒品危害防制條例第10條
      第1項定有處罰明文。故施用第1級毒品者，依前揭規定本
      應科以刑罰。惟基於刑事政策，對合於一定條件之施用者
      ，則依同條例第20條、第23條之規定，施以觀察、勒戒及
      強制戒治之保安處分。被告於強制戒治執行完畢後5 年內
      再犯本件施用第一級毒品犯行，應依法追訴。
（二）所犯罪名：核被告所為均係犯毒品危害防制條例第10條第
      1項之施用第一級毒品罪。
（三）其施用前持有海洛因毒品之低度行為，均應為施用之高度
      行為所吸收，不另論罪。
（四）被告就本件2 次施用第一級毒品犯行，時間不同，犯意各
      別，應予分論併罰。
（五）被告有事實欄一(一)所示前科，有臺灣高等法院被告前案紀
      錄表1份附卷可稽，其於有期徒刑執行完畢5年內故意再犯
      本件2 有期徒刑以上之罪，均為累犯，均應依刑法第47條
      第1項之規定加重其刑。
（六）爰審酌被告素行不佳，前經執行觀察、勒戒後，仍未戒除
      毒癮、施用毒品嚴重危害其身心健康，坦認犯行，犯罪後
      態度良好等一切情狀，量處如主文所示之刑，並定其應執
      行之刑，以資懲儆。
四、據上論斷，應依刑事訴訟法第273條之1第1項、第299條第 1
    項前段，毒品危害防制條例第10條第1 項，刑法第11條前段
    、第47條第1項、第51條第5款，判決如主文。
本案經檢察官陳麗芬到庭執行職務。
中    華    民    國    97    年    12    月    19    日
                  刑事第六庭  法  官  黃美盈
以上正本與原本相符。
如不服本判決應於收受本判決後10日內向本院提出上訴書狀，其
未敘述上訴理由者，並得於提起上訴後10日內向本院補提理由書
狀（均須按他造當事人之人數附繕本）「切勿逕送上級法院」。
中    華    民    國    97    年    12    月    19    日
                              書記官  吳美雲
附錄論罪科刑法條：
毒品危害防制條例第10條第1項：
施用第一級毒品者，處 6 月以上 5 年以下有期徒刑。


司法院資訊處製作；財團法人民間司法改革基金會備份。
